Daniel Peralta de la Herrán.

680701472

Email: dani.peralta.de@gmail.com

GitHub: DaniPeralta Skype:danielperalta91



Poseo el título de Graduado en Ingeniería Informática, y mi interés por adquirir una formación en competencias de seguridad informática me ha llevado a realizar un Máster en Ciberseguridad. Con experiencia nacional e internacional en desarrollo web, manejo de grandes volúmenes de datos y ciberseguridad.

Experiencia

2020 (Enero – Actual): Desarrollador VB SQL Server: CT Ingenieros / Airbus.

Desarrollo de un proyecto de gestión, en la planta de Airbus en Puerto Real, en el lenguaje de programación **Visual Basic**. Gestión y mejora de la base de datos en **Microsoft SQL Server**.

2018-2019 (Mayo – Noviembre): Personal Investigador: Universidad de Cádiz.

Desarrollo en diversos proyectos de investigación, desde el desarrollo de una aplicación con **Unity3D**, desarrollo de un plugins para **Moodle** en **PHP** y desarrollo de proyectos de Procesamiento de datos en tiempo real con **WSO2 Stream Processing**. Desarrollo de app **Android** y una API **Java**.

2017-2018 (Octubre - Febrero): Desarrollador PHP y diseñador de Bases de datos: MBet.

Desarrollo web PHP con el framework Symfony3.

Diseño de un nuevo modelo de **Base de datos** para una empresa de apuestas deportivas y gestión del proceso **ETL** para el traslado de los datos.

2016-2017 (Septiembre - Octubre): Desarrollador PHP T-SQL: Universidad Antonio de Nebrija

Desarrollo de aplicaciones de gestión de la universidad con PHP5.

Desarrollo de procesos ETL con T-SQL de Microsoft SQL Server.

2016 (Julio - Agosto): Desarrollador Frontend: AyudaTPYMES.

Maquetación web con HTML5, CSS3 y Javascript del nuevo diseño de la aplicación web.

2014-2015 (Noviembre - Julio): Desarrollo Web: Universidad de Cádiz

Becario de desarrollo y mantenimiento de una aplicación desarrollada en **Python/Django** y otra en **PHP/ Symfony**.

2014 (Marzo - Noviembre): Desarrollador de procesos BI (Pentaho): Universidad de Cádiz.

Becario de desarrollo de aplicaciones basadas en procesos de inteligencia de negocio (Business Intelligence) mediante la herramienta **Pentaho**.

2011 (Marzo - Junio): Desarrollo VB .NET: Cápsulas Torrent, S.A.

Becario de desarrollo de aplicaciones informáticas en el lenguaje de programación Visual Basic .NET.

Educación

2018-2019 (Octubre - Septiembre): Máster en Seguridad Informática (Ciberseguridad): UCA

- 2019 (Julio Septiembre)
 - Trabajo de Fin de Máster: Universidad del Magdalena (Colombia)
 - Realización de parte del TFM del Máster en Ciberseguridad como parte del grupo de investigación de desarrollo software en la Universidad del Magdalena, Santa Marta, Colombia.

2011 - 2015: Grado en Ingeniería Informática. Especialidad en Sistemas de Información: UCA

- 2016 (Enero Junio)
 - Trabajo de Fin de Grado: Universidad San Carlos (Guatemala)
 - Desarrollo de una aplicación web en **Python** con el framework **Django** para el departamento de Movilidad de la Facultad de Ingeniería.

2009 - 2011: C.F.G.S. Desarrollo de Aplicaciones Informáticas.

Conocimientos

PHP: ***

Java: **

Javascript: **

C++: ★★
Pentaho: ★★★

SQL: ***

Python: **

HTML5: **

C: **

WSO2 Stream Processing:

PL/SQL - T-SQL: ***

Android: ***

CSS3: ***

VB.NET: **

Unity3D: 🜟

<u>Inglés</u>

Diciembre - 2015: Trinity College London - ISE II (B2)
Mayo - 2015: Cambridge English Preliminary - PET (B1).